臺灣桃園地方法院刑事判決　　　　　　　　　　　　　九十年度交易字第五九號
　　公　訴　人　臺灣桃園地方法院檢察署檢察官
　　被　　　告　乙○○
右列被告因過失傷害案件，經檢察官提起公訴（九十年度偵字第一七二七六號），本
院判決如左：
    主  文
乙○○因過失傷害人，處拘役參拾日，如易科罰金，以參佰元折算壹日。
    事  實
一、乙○○於民國九十年五月十一日下午，駕駛其ＤＦ－一六九七號自小客車，沿桃
    園縣桃園市○○路由北往南方向行駛。當日下午一時三十分許，乙○○駕駛上開
    自小客車，行經上址中山路五二０號前慢車道時，原應注意車前狀況及兩車併行
    之間隔，並隨時採取必要之安全措施，且依當時晴天，日間自然光，路面平直無
    障礙等情境，又無不能注意之情事，竟仍疏未注意，貿然前行。適在其右前方路
    側同向行駛，由同有過失之王熊輝所騎乘，後座附載有丙○○之ＯＢＪ－００七
    號重機車為閃避前方行人，亦疏未注意左側後方來車動向，而逕自切入道路中央
    。雙方彼此避讓不及，丙○○左足遂遭自小客車右前輪輪圈捲入，張女因此受有
    左足壓傷、４Ｘ１．５公分皮膚壞死、左大腳趾內側芝麻骨骨折等傷害。
二、案經丙○○訴由桃園縣警察局桃園分局報請台灣桃園地方法院檢察署檢察官偵查
    起訴。
    理  由
一、訊據被告乙○○固不否認於右揭時地，駕駛ＤＦ－一六九七號自小客車與王熊輝
    騎乘之ＯＢＪ－００七號機車間未保持安全間隔，以致機車附載之告訴人丙○○
    左足遭自小客車右前輪輪圈捲入，致張女受傷之事實，惟否認有何過失致傷犯行
    。辯稱：機車在我後面，是機車來撞我的云云。經查，被告駕駛之自小客車在慢
    車道前行當中，疏未注意在其右前方路側行駛之機車，以致機車為閃避前方行人
    ，左偏切入慢車道時，因雙方未保持安全間距，以致機車乘客丙○○左足遭自小
    客車右前輪輪圈捲入之事實，迭據告訴人丙○○在警訊、偵審中指訴在卷，核與
    證人即機車騎士王熊輝在警訊及偵審中證述事故情節相符，與目擊證人甲○○在
    本院證稱：汽車往內靠，機車往外靠，所以二車就撞到等語，亦大致相符。此外
    並有道路交通事故調查報告表、交通事故現場測繪記錄表各一份、肇事後自小客
    車、機車照片共六張附卷可稽。被告雖辯稱：機車速度比我快，他從我右後面突
    然出來，是機車來撞我云云，證人即自小客車乘客吳曉霜亦到庭附和其說，惟與
    前開事證不符，且機車原在路邊外側行駛，因見前方有行人擋住，無法直行，遂
    切入慢車道行駛一節，此為被告及告訴人所共認，是則自小客車當時若在機車前
    方，亦即對機車而言，原行駛之路側前方有行人阻住去路，內側慢車道前方又有
    被告之自小客車卡住，衡情機車應無切入自小客車右前側之機會與可能，故被告
    與證人吳女所言機車自自小客車後方超前云云，應非可採。至被告及證人王熊輝
    在警訊中雖均稱機車行駛於慢車道，自小客車行駛在快車道云云，惟據二人於本
    院審理時在現場圖上描繪肇事地點，係在該處慢車道以觀，並佐以被告在本院明
    確陳稱自小客車在外側車道行駛等語，足見機車應係行駛在路邊白實線外，自小
    客車則係在慢車道行駛，警訊筆錄或係誤路邊白實線為車道線所致，併予敘明。
    按汽車行駛時，駕駛人應注意車前狀況及兩車併行之間隔，並隨時採取必要之安
    全措施，道路交通安全規則第九十四條第三款訂有明文，而依卷附調查報告表所
    載，肇事當時晴天，日間自然光，路面平直無障礙等情境，亦無不能注意之情事
    ，乃被告仍疏未注意，貿然前行，以致其右前方機車偏入快車道時，自小客車未
    能與機車保持適當間距，使張女左足遭自小客車右前輪輪圈捲入成傷，被告應有
    過失；至機車未注意左側後方來車動向，而逕自偏入慢車道，雖同有過失，惟仍
    不能據此完全解免被告之過失責任。另本件經送台灣省桃園縣區車輛行車事故鑑
    定委員會鑑定結果，固認肇事原因係機車未依標線行駛，有該會九十府車鑑桃字
    第九０一四０七號鑑定意見書附卷可參，惟該鑑定意見未斟酌本件肇事地點係在
    慢車道，機車並非不得行駛，且自小客車在後見機車左偏時，未能保持安全間距
    或採取其他安全措施而釀禍，亦有過失等情，是該鑑定意見尚難採取，併予敘明
    。末查，丙○○因此受有如事實欄所示之傷害，並有行政院衛生署桃園醫院出具
    之診斷證明書一份附卷可稽，且經本院向該院調取丙○○患部Ｘ光片核閱無誤。
    綜上所述，本件事證已臻明確，被告犯行應堪認定。
二、核被告乙○○所為，係犯刑法第二百八十四條第一項前段之過失傷害罪。被告雖
    稱有委請路人報案云云，惟與其在警訊中陳稱為行人報案等語不同，且不能認定
    其坦認犯罪，與自首條件不符，附予敘明。爰審酌被告犯罪之手段，本件機車貿
    然偏入慢車道行駛實為肇事主因，被告過失程度甚輕，丙○○所受之傷害、損失
    ，被告犯後態度尚稱良好，及其至今未能與丙○○和解等一切情狀，量處如主文
    所示之刑，並諭知易科罰金之折算標準，以示懲儆。
據上論斷，應依刑事訴訟法第二百九十九條第一項前段，刑法第二百八十四條第一項
前段、第四十一條第一項前段，罰金罰鍰提高標準條例第一條前段、第二條，判決如
主文。
本案經檢察官張春暉到庭執行職務。
中        華        民        國     九十一   年    二    月  二十七    日
                                 臺灣桃園地方法院交通法庭
                                     法  官    陳彥宏
右正本證明與原本無異。
如不服本判決，應於判決送達後十日內向本院提出上訴狀( 應附繕本 )，上訴於
臺灣高等法院。
                                     書記官    翁其良
中        華        民        國   九十一   年   二   月    二十七    日
論罪法條：刑法第二百八十四條第一項前段
刑法第二百八十四條
因過失傷害人者，處六月以下有期徒刑、拘役或五百元以下罰金。致重傷者，處一年
以下有期徒刑、拘役或五百元下罰金。
從事業務之人，因業務之過失傷害人者，處一年以下有期徒刑、拘役或一千元以下罰
金。致重傷者，處三年以下有期徒刑、拘役或二千元以下罰金。
